臺灣高雄地方法院刑事判決　　　　　　 100年度易字第1021號
公　訴　人　臺灣高雄地方法院檢察署檢察官
被　　　告　奚培易
上列被告因毒品危害防制條例案件，經檢察官提起公訴（100 年
度毒偵字第2315號），本院判決如下：
    主  文
奚培易施用第二級毒品，累犯，處有期徒刑肆月，如易科罰金，
以新臺幣壹仟元折算壹日。
    事  實
一、奚培易於民國98年間因施用毒品案件，經臺灣基隆地方法院
    （下稱基隆地院）以98年度毒聲字第187 號裁定送觀察、勒
    戒後，因無繼續施用毒品之傾向，於98年11月3 日執行完畢
    釋放，並由臺灣基隆地方法院檢察署檢察官以98年度毒偵字
    第1408號為不起訴處分確定，於98年另因詐欺案件，經基隆
    地院以98年度基簡字第960 號判處有期徒刑3 月確定，甫於
    98年9 月23日執行完畢，仍不知戒除毒癮，明知甲基安非他
    命經公告列為毒品危害防制條例第2 條第2 項第2 款之第二
    級毒品，不得非法持有、施用，竟於前開觀察、勒戒執行完
    畢釋放後5 年內，基於施用第二級毒品之犯意，於99年10月
    23日20時50分許採尿時起回溯96小時內之某時許（不含公權
    力拘束期間），在其位於高雄市○○區○○街57巷6 號住處
    ，將甲基安非他命置於玻璃球內燒烤吸取其煙霧之方式，施
    用第二級毒品甲基安非他命1 次，其後於同年10月23日20時
    30分許，在高雄市○○區○○路東巷口，因行跡可疑，遭警
    盤查，經徵得奚培易同意後，採其採尿送驗結果，呈甲基安
    非他命陽性反應，而知悉上情。
二、案經高雄市政府警察局林園分局報請臺灣高雄地方法院檢察
    署檢察官偵查起訴。
    理  由
一、按被告以外之人於審判外之言詞或書面陳述，除法律有規定
    者外，不得作為證據，刑事訴訟法第159 條第1 項定有明文
    ；又被告以外之人於審判外之陳述，雖不符合同法第159 條
    之1 至第159 條之4 之規定，但經當事人於審判程序同意作
    為證據，法院審酌該言詞陳述或書面陳述作成時之情況，認
    為適當者，亦得為證據。當事人、代理人或辯護人於法院調
    查證據時，知有第159 條第1 項不得為證據之情形，而未於
    言詞辯論終結前聲明異議者，視為有前項之同意，刑事訴訟
    法第159 條之5 亦著有明文。查本判決下列所引用之各該被
    告以外之人於審判外之陳述，核屬傳聞證據部分，因均經當
    事人於法院審判期日中表示同意有證據能力，而不予爭執（
    見本院易卷第17頁），且迄至言詞辯論終結前亦未再聲明異
    議，本院審酌此等證據資料製作時之情況，尚無違法不當及
    證明力明顯過低之瑕疵，亦認為以之作為證據應屬適當，故
    揆諸前開規定，應認前揭證據資料均例外有證據能力。
二、訊據被告奚培易坦承於上揭時、地，施用第二級毒品甲基安
    非他命之犯罪事實，而被告為警查獲所採之尿液檢體，送經
    台灣檢驗科技股份有限公司濫用藥物實驗室（高雄）以酵素
    免疫法及氣相層析質譜法檢驗結果，呈現甲基安非他命陽性
    反應，有該實驗室99年11月3 日濫用藥物檢驗報告、高雄市
    政府警察局林園分局查獲毒品案件嫌疑人代號與真實姓名對
    照表各乙份可佐（見警卷第4 、5 頁），本件事證明確，足
    認被告之任意性自白與事實相符，被告於上揭時、地施用第
    二級毒品甲基安非他命之犯行，足堪認定。
三、按觀察、勒戒或強制戒治執行完畢釋放後，5 年內再犯第10
    條施用毒品之罪者，檢察官或少年法院（地方法院少年法庭
    ）應依法追訴或裁定交付審理，毒品危害防制條例第23條第
    2 項定有明文。本件被告前因施用毒品案件，經基隆地院裁
    定送觀察、勒戒後，因無繼續施用毒品之傾向，於98年11月
    3 日執行完畢釋放，並由臺灣基隆地方法院檢察署檢察官為
    不起訴處分確定，此有臺灣高等法院被告前案紀錄表1 份附
    卷可參，其於觀察勒戒執行完畢釋放後，5 年內再犯上開施
    用毒品案件，依前開說明，應予依法論科。
四、查甲基安非他命屬毒品危害防制條例第2 條第2 項第2 款所
    稱之第二級毒品，不得持有、施用。被告持之以施用，核其
    所為，係犯毒品危害防制條例第10條第2 項施用第二級毒品
    罪，其為施用而持有甲基安非他命之低度行為，應為施用之
    高度行為所吸收，不另論罪。又被告有前開事實欄所載之前
    科及執行紀錄，有上開前案紀錄表1 份在卷可稽，其受有期
    徒刑之執行完畢後，5 年以內故意再犯本件有期徒刑以上之
    罪，為累犯，應依刑法第47條第1 項規定，加重其刑。
五、爰審酌被告前因施用毒品犯行，業經觀察、勒戒程序後，猶
    仍施用毒品不輟，顯見其毒癮非淺，惟念施用毒品乃自戕一
    己之身體健康，尚未害及他人，且被告犯後尚知坦承犯行，
    另依其自陳，現從事板模工作，每日收入約新臺幣1 千多元
    ，學歷國中畢業，家境不佳等一切情狀，量處如主文所示之
    刑，並諭知易科罰金之折算標準，以資儆懲。
據上論斷，應依刑事訴訟法第299 條第1 項前段，毒品危害防制
條例第10條第2 項，刑法第11條前段、41條第1 項前段、第47條
第1項，判決如主文。
本案經檢察官張雅婷到庭執行職務。
中　　華　　民　　國　 100　　年　　7 　　月　　29　　日
                  刑事第十八庭    法　官  高瑞聰
以上正本證明與原本無異。
如不服本判決應於收受送達後10日內向本院提出上訴書狀，並應
敘述具體理由；如未敘述上訴理由者，應於上訴期間屆滿後20日
內向本院補提理由書（均須按他造當事人之人數附繕本）「切勿
逕送上級法院」。
中　　華　　民　　國　 100　　年　　8 　　月　　4 　　日
　　　　　　　　　　　　　　　　　書記官  林修弘
毒品危害防制條例第10條
施用第一級毒品者，處 6 月以上 5 年以下有期徒刑。
施用第二級毒品者，處 3 年以下有期徒刑。
